臺灣高等法院刑事裁定
111年度聲字第2748號
聲  請  人  臺灣高等檢察署檢察官
受  刑  人  陳少峯





上列聲請人因受刑人數罪併罰有二裁判以上，聲請定其應執行之
刑（111年度執聲字第1318號），本院裁定如下：
    主  文
陳少峯如附表所示各罪所處之刑，應執行有期徒刑陸年捌月。
    理  由
一、聲請意旨略以：受刑人陳少峯因違反毒品危害防制條例等數
    罪，先後經判決確定如附表，應依刑法第53條、第51條第5
    款規定，定其應執行之刑，爰依刑事訴訟法第477條第1項聲
    請裁定等語。
二、按裁判確定前犯數罪者，併合處罰之，而數罪併罰有二以上
    裁判者，應定其應執行之刑，其宣告多數有期徒刑者，於各
    刑中之最長期以上，各刑合併之刑期以下，定其刑期，但不
    得逾30年，刑法第50條、第51條第5款、第53條分別定有明
    文。次按刑事訴訟法第370條第2項、第3項，已針對第二審
    上訴案件之定應執行之刑，明定有不利益變更禁止原則之適
    用，於分屬不同案件之數罪併罰有應更定執行刑者，本於同
    為定刑裁定應為相同處理之原則，法院於裁定定應執行之刑
    時，自仍應有不利益變更禁止原則法理之考量，亦即另定之
    執行刑，其裁量所定之刑期，不得較重於前定之執行刑加計
    後裁判宣告之刑之總和，否則即與法律秩序理念及法律目的
    之內部界限有違（最高法院103年度第14次刑事庭決議及最
    高法院93年度台非字第192號判決意旨參照）。
三、經查：本件受刑人陳少峯因違反毒品危害防制條例等數罪，
    先後經判決確定如附表所示之刑，有上開各罪刑事判決及本
    院被告前案紀錄表各1份在卷可憑。上開各罪均係在附表編
    號1所示之罪判決確定前所犯，且本院為犯罪事實最後判決
    之法院，是檢察官依受刑人請求而聲請定其應執行刑，本院
    審核認其聲請為正當。再者，受刑人所犯附表編號2至10所
    示之罪，曾經判決定應執行有期徒刑5年2月確定，而附表編
    號1所示之罪與附表編號2至10所示之罪另定應執行刑，屬最
    高法院大法庭110年度台抗大字第489號裁定意旨所指可重新
    定應執行刑之情況，尚不生牴觸原確定裁定實質確定力之問
    題。並且參照前揭說明，本院就附表所示各罪再定應執行刑
    時，自應受上開判決所定應執行刑加計其他裁判所處刑期之
    內部界限所拘束。本院另函詢受刑人關於本件定應執行刑案
    件之意見後（本院卷第159、161頁），爰依前揭法條規定及
    實務見解，並參酌上開各罪宣告刑總和上限、各刑中最長期
    ，審酌受刑人犯罪情節及行為次數，就其所犯前揭各罪為整
    體非難評價，定如主文所示之應執行刑。
據上論斷，應依刑事訴訟法第477條第1項，刑法第53條、第51條
第5款，裁定如主文。
中　　華　　民　　國　　111 　年　　8 　　月　　26　　日
                  刑事第七庭    審判長法　官  孫惠琳
                                      法　官  張育彰
                                      法　官  王惟琪
以上正本證明與原本無異。
如不服本裁定，應於收受送達後五日內向本院提出抗告狀。
                                      書記官  戴廷奇
中　　華　　民　　國　　111 　年　　8 　　月　　26　　日
附表：
編號  1 2 3 罪名  毒品危害防制條例 毒品危害防制條例 毒品危害防制條例 宣告刑  有期徒刑1年10月 有期徒刑3年7月 有期徒刑3年7月 犯罪日期  109/05/31 109/05/25 109/05/26 偵查(自訴)機關 年度案號  桃園地檢109年度偵字第18206號 桃園地檢109年度偵字第22040號 桃園地檢109年度偵字第22040號  最後事實審 法院 本院 本院 本院  案號 110年度原上訴字第28號 110年度原上訴字第113號 110年度原上訴字第113號  判決日期 110/05/27 110/12/01 110/12/01  確定 判決 法院 最高法院 最高法院 最高法院  案號 110年度台上字第5986號 111年度台上字第2373號 111年度台上字第2373號  判決確定日期 110/11/10 111/06/09 111/06/09 是否為得易科罰金之案件  否 否 否 備註  桃園地檢110年度執字第13365號 桃園地檢111年度執字第7203號 (原判決定應執行有期徒刑5年2月)  

編號  4 5 6 罪名  毒品危害防制條例 毒品危害防制條例 毒品危害防制條例 宣告刑  有期徒刑3年7月 有期徒刑3年7月 有期徒刑3年7月 犯罪日期  109/06/22 109/06/22 109/06/24 偵查(自訴)機關 年度案號  桃園地檢109年度偵字第22040號 桃園地檢109年度偵字第22040號 桃園地檢109年度偵字第22040號 最後事實審 法院 本院 本院 本院  案號 110年度原上訴字第113號 110年度原上訴字第113號 110年度原上訴字第113號  判決日期 110/12/01 110/12/01 110/12/01  確定 判決 法院 最高法院 最高法院 最高法院  案號 111年度台上字第2373號 111年度台上字第2373號 111年度台上字第2373號  判決 確定日期 111/06/09 111/06/09 111/06/09 是否為得易科罰金之案件  否 否 否 備註  桃園地檢111年度執字第7203號 (原判決定應執行有期徒刑5年2月)   

編號  7 8 9 罪名  毒品危害防制條例 毒品危害防制條例 毒品危害防制條例 宣告刑  有期徒刑3年7月 有期徒刑3年7月 有期徒刑3年7月 犯罪日期  109/06/24 109/06/27 109/06/29 偵查(自訴)機關 年度案號  桃園地檢109年度偵字第22040號 桃園地檢109年度偵字第22040號 桃園地檢109年度偵字第22040號  最後事實審 法院 本院 本院 本院  案號 110年度原上訴字第113號 110年度原上訴字第113號 110年度原上訴字第113號  判決日期 110/12/01 110/12/01 110/12/01  確定 判決 法院 最高法院 最高法院 最高法院  案號 111年度台上字第2373號 111年度台上字第2373號 111年度台上字第2373號  判決 確定日期 111/06/09 111/06/09 111/06/09 是否為得易科罰金之案件  否 否 否 備註  桃園地檢111年度執字第7203號 (原判決定應執行有期徒刑5年2月)   

編號  10 (以下空白) (以下空白) 罪名  毒品危害防制條例   宣告刑  有期徒刑3年7月   犯罪日期  109/07/15   偵查(自訴)機關 年度案號  桃園地檢109年度偵字第22040號    最後事實審 法院 本院    案號 110年度原上訴字第113號    判決日期 110/12/01    確定 判決 法院 最高法院    案號 111年度台上字第2373號    判決 確定日期 111/06/09   是否為得易科罰金之案件  否   備註  桃園地檢111年度執字第7203號 (原判決定應執行有期徒刑5年2月)